MONALISA SILVA RODRIGUES

32 anos/ Divorciada

Rua Edvan Coimbra dos Santos, 116 - Morada do Sol

Paracatu – MG CEP: 38607-250 Telefone Celular: 38 9.9845-0909

email: monalisa.enfermeira@yahoo.com

OBJETIVO PROFISSIONAL

Enfermeira

QUALIFICAÇÃO PROFISSIONAL

Profissional com vasta experiência em enfermagem do trabalho, com conhecimento em Normas Regulamentadoras, PCMSO e PGR, treinamentos e desenvolvimento de pessoas. Possuo essa experiência por prestar serviços para uma grande mineradora. Amplo conhecimento de procedimentos, normas e rotinas. Experiência em docência nos cursos técnicos em Enfermagem e Segurança do Trabalho. Organizada e determinada no que me proponho a desenvolver e aberta a novos conhecimentos, bom relacionamento interpessoal. E tenho a segurança em dizer que estou pronta para uma recolocação no mercado de trabalho.

FORMAÇÃO ACADÊMICA

Pós-Graduada Enfermagem em Ginecologia e Obstetrícia – Faculdade Unyleya – Concluído 2018.

Pós-Graduada Enfermagem do Trabalho – Faculdade TECSOMA – Concluído 2012.

Ensino Superior Completo: Enfermagem - Graduada pela Faculdade TECSOMA. – Concluído em 2010.

Curso Técnico em Secretariado Executivo – UNITEC Paracatu – Concluído em 2009.

EXPERIENCIA PROFISSIONAL

2017 – 2020 - Serviço Social da Indústria- SESI/FIEMG

2012 - 2017 - KRK Treinamento e Desenvolvimento.

2013 – 2017 – UNITEC – Escolas Integradas Ltda.

2011 – 2012 – Centro de saúde com leitos de observação 24 horas de Lagoa Grande – MG.

CURSOS EXTRACURRICULARES

 $\hfill\Box$ Pacote Office Avançado (Excel, Word, Power Point)